【裁判字號】    90,竹小,315
【裁判日期】    901030
【裁判案由】    返還消費借貸款
【裁判全文】
臺灣新竹地方法院民事判決  九十年度竹小字第三一五號
    原      告    新竹國際商業銀行股份有限公司
    法定代理人    戊○○
    訴訟代理人    乙○○
                  李淑芬
    送達代收人    甲○○
    被      告    丙○○
    兼訴訟代理人  丁○○
右當事人間請求清償借款事件，本院判決如左：
    主      文
被告應連帶給付原告新台幣捌萬壹仟肆佰零伍元，及其中新台幣柒萬參仟柒佰零柒元
自民國九十年七月一日起至清償日止按日息萬分之五點四計算之利息，暨自九十年七
月一日起至清償日止，六個月以內者，按上開利率百分之十，逾六個月者，按上開利
率百分之二十計算之違約金。
訴訟費用新台幣壹仟參佰陸拾元，由被告連帶負擔。
本判決第一項得假執行。
    事實及理由
一、原告之聲明：如主文第一項所示。
二、事實摘要：原告主張訴外人陳寶生於民國八十三年十二月間向原告申請辦理信用
    卡，並由被告二人擔任其連帶保證人，與原告訂立信用卡申請書及約定條款，嗣
    後並領用之，依約訴外人陳寶生得持用原告公司核發之信用卡予以消費使用，且
    其同意依原告寄送之信用卡消費對帳單，所指定日期方式繳付帳款予原告，若逾
    期未繳則按日息萬分之五點四計付利息，及逾期六個月以內者，按上開利率百分
    之十計付之違約金，超過六個月以上者，按上開利率百分之二十計付違約金，連
    帶保證人並同意放棄先訴抗辯權。嗣訴外人陳寶生至九十年六月三十日止使用該
    信用卡簽帳消費，尚有預借現金、消費款總額新台幣（下同）七萬三千七百零七
    元，及逾期（循環）利息七千六百九十八元，合計八萬一千四百零五元之帳款未
    繳，是依約定條款第十二條之約定，喪失期限利益，借款人即應一次全數清償，
    惟屢經催討，借款人及被告均置之不理，爰依消費借貸及連帶保證之法律關係起
    訴請求等語；被告固不爭執其等有擔任訴外人陳寶生向原告申請信用卡使用之連
    帶保證人，及陳寶生有積欠原告上開款項之情形，惟辯稱：原告應向較有資力之
    信用卡申請人陳寶生求償等語。
三、本院之判斷：
（一）原告前揭主張之事實，已據其提出與所述相符之信用卡申請書暨約定條款、信
      用卡帳單明細、應收帳款明細表影本各一份為證，而被告亦不爭執其等擔任訴
      外人陳寶生所使用信用卡消費之連帶保證人，暨陳寶生有積欠原告上開款項之
      情形。雖被告辯稱原告應先向較有資力之主債務人求償云云。惟查，依雙方所
      簽訂之信用卡約定條款第十七條之約定，被告業已同意放棄先訴抗辯權，其等
      即應與主債務人即陳寶生，就陳寶生積欠原告之消費款債務，負連帶清償責任
      ，是被告上開所辯云云，尚難以成立。
（二）從而，原告依消費借貸及連帶保證之法律關係，請求被告給付如主文第一項所
      示之消費款、利息及違約金，即無不合，應予准許。
四、假執行之宣告：
    本件係小額訴訟程序為被告敗訴之判決，爰依職權宣告假執行。
五、據上論結，本件原告之訴為有理由，依民事訴訟法第四百三十六條之二十三、第
    四百三十六條第二項、第四百三十六條之十九條第一項、第四百三十六條之二十
    、第八十五條第二項，判決如主文。
中      華      民      國    九十      年      十      月    三十      日
                                  臺灣新竹地方法院新竹簡易庭
~B法      官  鄭政宗
右為正本係照原本作成。
如對本判決上訴，非以其違背法令為理由不得為之，且須於判決送達後廿日內以上訴
狀記載上訴理由向本院提出上訴狀（須按他造當事人之人數附繕本）。
~B法院書記官  王恬如
中      華      民      國    九十      年      十      月     三十     日


司法院資訊處製作；財團法人民間司法改革基金會備份。
